【裁判字號】    91,訴,2743
【裁判日期】    920212
【裁判案由】    返還消費借貸款
【裁判全文】
臺灣板橋地方法院民事判決  九十一年度訴字第二七四三號
    原      告  彰化商業銀行股份有限公司
    法定代理人  丁○○
    訴訟代理人  甲○○
    被      告  丙○○
                乙○○
右當事人間請求返還消費借貸款事件，本院判決如左：
    主      文
被告丙○○應給付原告新臺幣佰伍拾捌萬陸仟壹佰肆拾肆元及如附表壹所示之利息
及違約金，如對財產為強制執行無效果時，由被告乙○○給付之。
被告丙○○應給付原告新臺幣貳萬伍仟伍佰捌拾壹元及自民國九十一年十月十九日起
至清償日止，按日息萬分之伍點肆計算之利息。
訴訟費用由被告負擔十分之九，餘由被告丙○○負擔。
    事      實
甲、原告方面：
一、聲明：如主文所示。
二、陳述：
    (一)被告丙○○於民國九十年十二月四日邀同被告乙○○為保證人，向原告借款新
      臺幣（下同）二百萬元，約定借款期間為二十年，自九十年十二月二十四日起
      至一百十年十二月二十四日止，自借款日起前三年按月給付利息，自九十三年
      十二月二十四日起，按月於每月二十四日依年金法，平均攤還本息，利息自借
      款日起，按郵匯局二年期定期儲金機動利率加年息百分之一，約定借款人如遲
      延清償本金或利息時，除按原借款利率給付遲延利息外，其逾期在六個月以內
      者，按原借款利率百分之十；逾期在六個月以上者，就超逾六個月部分，按原
      借款利率百分之二十計付違約金。
    (二)被告丙○○另於九十年十二月四日邀同被告乙○○為保證人，向原告借款一百
      四十萬元，約定借款期間為二十年，自九十年十二月十二十四日起至一百十年
      十二月二十四日止，自借款日起前三年按月給付利息，自九十三年十二月二十
      四日起，按月於每月二十四日依年金法，平均攤還本息，利息自借款日起至第
      十二個月止，按原告訂定之基本放款利率減碼年息百分之二．六一計算，自第
      十三個月起至第二十四個月止，按原告訂定之基本放款利率減碼年息百分之一
      ．九九計算，自第二十五個月起至第三十六個月止，按原告訂定之基本放款利
      率減碼年息百分之一．七四計算，自第三十七個月起至本借款到期日止，按原
      告訂定之基本放款利率計息，又借款人如遲延清償本金或利息時，除按原借款
      利率給付遲延利息外，另逾期在六個月內，按原借款利率百分之十；逾期在六
      個月以上者，就超逾六個月部分，按原借款利率百分之二十計付違約金。
    (三)被告丙○○另於九十年十二月四日邀同被告乙○○為保證人，向原告借款二十
      萬元，約定借款期間為七年，自九十年十二月二十四日起至九十七年十二月二
      十四日止，約定自借款日起依年金法，按月於每月二十四日平均攤還本息，利
      息自借款日起，按原告訂定之基本放款利率加年息百分之二計算，借款人如未
      依約清償本金及利息時，除仍按原約定利率給付遲延利息外，其逾期在六個月
      以內者，另按原約定利率百分之十，逾期在六個月以上者，其超逾六個月部分
      ，按原借款利率百分之二十計付違約金。
    (四)被告丙○○又於九十年十二月六日向原告申請信用卡使用，簽訂信用卡申請書
      表明同意遵守信用卡約定，領用ＶＩＳＡ、ＪＣＢ及大同卡之國際卡，卡號分
      別為四九三八─二二○○─五二九九─二一○七、三五六七─○九○○─一三
      五一─八一○五及五四三六─四二○○─二六七三─○一○四號，依兩造間約
      定條款第十四條、第二十六條第二項之約定，被告丙○○得於特約商店憑卡簽
      帳消費或向辦理預借現金之金融機構預借現金，並約定當期之應付帳款應於繳
      款截止日前向原告清償，如逾期未履行時須自應繳日起至帳款清償日止，給付
      按日息萬分之五．四計算之延滯利息。
    (五)被告丙○○依前開信用卡約定條款之約定，自九十一年二月一日至九十一年十
      月三十日止陸續消費簽帳或預借現金，除清償部分消費款外，尚積欠本金二萬
      五千五百八十一元及自九十一年十月十九日起至清償日止，按日息萬分之五．
      四計算之延滯利息，且其積欠債務依約定條款第二十二條第一項視為全部到期
      ，被告丙○○應負清償責任。
    (六)又被告丙○○就前開(一)所示之借款利息僅繳納至九十一年八月二十四日；前開
      (二)所示借款利息僅繳納至九十一年七月二十四日；前開(三)所示借款本息僅攤還
      至九十一年八月二十四日，尚積欠本金十八萬六千一百四十四元。依被告丙○
      ○簽立借據約定事項第十一條第一項第一款約定借款人任何一宗債務不依約清
      償或攤還本金時，全部債務均視同到期，借款人願立即償還全部貸款並繳付利
      息及違約金。被告丙○○迄今共積欠原告本金三百六十一萬一千七百二十五萬
      元及如主文第一項、第二項所示之利息暨違約金，迭經催討，均未獲置理，另
      被告乙○○則係前開(一)(二)(三)所示借款之保證人，原告自得依據借款契約、信用
      卡契約及保證之法律關係，請求被告負清償責任。
三、證據：提出信用卡約定條款一件、信用卡消費額度申請書影本一件、消費借貸契
    約影本三件、信用卡消費明細表影本六紙、郵政儲金利率表一件、基本放款利率
    表一件、戶籍謄本二件。
乙、被告方面：
  被告未於言詞辯論期日到場，亦未提出書狀作何聲明或陳述。
    理      由
一、本件被告經合法通知，未於言詞辯論期日到場，核無民事訴訟法第三百八十六條
    所列各款情形，爰依原告之聲請，由其一造辯論而為判決。
二、原告主張之事實，已據其提出與所述相符之信用卡約定條款一件、信用卡消費額
    度申請書影本一件、消費借貸契約影本三件、信用卡消費明細表影本六紙、郵政
    儲金利率表一件、基本放款利率表一件為證。被告於相當時期受合法通知未到場
    ，復未提出任何書狀爭執或否認原告之主張，應視同自認原告之主張，堪認原告
    之主張為真實。
三、從而，原告依據消費借貸、信用卡契約及保證之法律關係，請求被告給付如主文
    第一項、第二項所示之金額及利息暨違約金，洵屬有據，應予准許。
四、結論：本件原告之訴為有理由，依民事訴訟法第三百八十五條第一項前段、第七
    十八條，判決如主文。
中      華      民      國    九十二    年      二      月     十二     日
                                臺灣板橋地方法院民事第一庭
~B法      官  周舒雁
右為正本係照原本作成
如對本判決上訴，須於判決送達後廿日內向本院提出上訴狀
中      華      民      國    九十二    年      二      月     十三     日
~B法院書記官  曹秋冬
~F0
~T40
┌──────────────────────────────────────────────────────┐
│附表壹：（單位：新臺幣（下同））                                                                            │
├──┬─────────┬───────┬────────┬────────────────────────┤
│    │                  │利    息    計│利            率│違    約    金    計    算    期    間    利  率│
│編號│  債  權  本  金  │              │                ├───────────┬────────────┤
│    │                  │算    期    間│（年  利  率）  │逾期六個月內按上開利率│逾期六個月以上，其超逾六│
│    │                  │              │                │百分之十              │個月部分按上開利率百分之│
│    │                  │              │                │                      │二十                    │
├──┼─────────┼───────┼────────┼───────────┼────────────┤
│ １ │貳佰萬元          │自民國九十一年│百分之二點七五  │自九十一年九月二十五日│自九十二年三月二十五日起│
│    │                  │八月二十四日起│                │起至九十二年三月二十四│清償日止                │
│    │                  │至清償日止    │                │日止                  │                        │
├──┼─────────┼───────┼────────┼───────────┼────────────┤
│ ２ │壹佰肆拾萬元      │自民國九十一年│百分之五點三三  │自九十一年八月二十五日│自九十二年四月二十五日起│
│    │                  │七月二十四日起│                │起至九十二年四月二十四│至清償日止              │
│    │                  │至清償日止    │                │日止                  │                        │
├──┼─────────┼───────┼────────┼───────────┼────────────┤
│ ３ │壹拾捌萬陸仟壹佰肆│自民國九十一年│百分之九點三二  │自九十一年八月二十五日│自九十二年四月二十五日起│
│    │拾肆元            │八月二十四日起│                │起至九十二年四月二十四│至清償日止              │
│    │                  │至清償日止    │                │日止                  │                        │
└──┴─────────┴───────┴────────┴───────────┴────────────┘


司法院資訊處製作；財團法人民間司法改革基金會備份。
